臺灣新竹地方法院刑事宣示判決筆錄    100年度審易字第896號
公  訴  人  臺灣新竹地方法院檢察署檢察官
被      告  鄒文明
上列被告因違反毒品危害防制條例案件，檢察官提起公訴（100
年度毒偵字第1251號）後，聲請改依協商程序而為判決，本院於
中華民國100年10月31日下午4時，在本院刑事第十一法庭宣示判
決，出席職員如下：
                審判長法  官  劉兆菊
                      書記官  林兆嘉
                      通  譯  邱立杰
法官起立朗讀判決主文、犯罪事實要旨、處罰條文，及告以上訴
限制、期間並提出上訴狀之法院，且諭知記載其內容：
一、主  文：
    鄒文明施用第二級毒品，累犯，處有期徒刑陸月，如易科罰
    金，以新臺幣壹仟元折算壹日。
二、犯罪事實要旨：
（一）鄒文明前於民國90年2 月間，因連續施用第二級毒品案件
      ，經本院於90年3 月14日以90年度毒聲字第475 號裁定送
      觀察、勒戒後，因認無繼續施用毒品傾向，於90年6 月29
      日釋放出所，嗣經臺灣新竹地方法院檢察署檢察官於90年
      6 月30日以90年度毒偵字第429 號為不起訴處分確定；復
      因施用毒品案件，經本院於90年10月15日以90年度毒聲字
      第15 07 號裁定送觀察、勒戒後，因認無繼續施用毒品傾
      向，於91年2 月26日釋放出所，嗣經臺灣新竹地方法院檢
      察署檢察官於91年3 月6 日以91年度毒偵緝字第20號為不
      起訴處分確定；於91年8 月間，因連續施用第二級毒品案
      件，經本院於91年12月8 日以91年度毒聲字第1137號裁定
      令入戒治處所施以強制戒治，於92年12月8 日執行完畢釋
      放出所，刑責部分，經本院於92年7 月21日以92年度易字
      第350 號判決判處有期徒刑6 月確定，於93年6 月7 日縮
      刑期滿執行完畢(甲)；於91年7 月間，因竊盜案件，經本院
      於93年6 月30日以93年度易字第36號判決判處有期徒刑1
      年，嗣提起上訴，經臺灣高等法院於94年4 月15日以93年
      度上易字第1560號判決駁回上訴確定(乙)；於92年9 月間，
      因持有第一級毒品案件，經本院於93年3 月19日以93年度
      竹簡字第203 號判決判處有期徒刑3 月確定(丙)；上開(甲)(丙)
      經本院於93年11月5 日以93年度聲字第768 號裁定合併定
      應執行有期徒刑8 月確定，於93年11月16日縮刑期滿執行
      完畢；嗣上開(甲)(乙)(丙)復經臺灣高等法院於94年9 月21日以
      94年度聲字第852 號裁定合併定應執行有期徒刑1 年7 月
      確定；於94年7 月間，因連續施用第二級毒品案件，經本
      院於94年12月12日以94年度竹簡字第743 號判決判處有期
      徒刑6 月確定；上開有期徒刑1 年7 月、6 月接續執行，
      於95年11月21日縮刑期滿執行完畢；於97年3 月間，因施
      用第二級毒品案件，經本院於97年4 月30日以97年度竹簡
      字第495 號判決判處有期徒刑6 月確定；於97年10月間，
      因施用第二級毒品案件，經本院於97年12月31日以97年度
      易字第850 號判決判處有期徒刑8 月確定；嗣上開有期徒
      刑6 月、8 月經本院於98年4 月30日以98年度聲字第483
      號裁定合併定應執行有期徒刑1 年確定；於97年12月間，
      因施用第二級毒品案件，經本院於98年3 月12日以98年度
      易字第42號判決判處有期徒刑6 月確定，上開有期徒刑1
      年、6 月接續執行，於99年5 月30日縮刑期滿執行完畢（
      本案構成累犯）。
（二）詎鄒文明仍不知悔改，於前開觀察、勒戒執行完畢釋放後
      5 年內，再因施用毒品案件經刑之追訴處罰後，復基於施
      用第二級毒品甲基安非他命之犯意，於100 年4 月7 日晚
      上某不詳時間許，在新竹市○區○○路1 段89巷107 之2
      號住處內，以將第二級毒品甲基安非他命置入玻璃球吸食
      器內（未扣案）燒烤後吸食煙霧之方式，非法施用第二級
      毒品甲基安非他命1 次。嗣因其為毒品調驗人口，經警於
      同年4 月8 日通知其到案並採集尿液送驗，鑑驗結果呈安
      非他命、甲基安非他命陽性反應，始查悉上情。
（三）案經新竹縣政府警察局竹北分局報告臺灣新竹地方法院檢
      察署檢察官偵查起訴後，經檢察官聲請認罪協商判決，由
      本院改依協商程序而為判決。
三、處罰條文：
    毒品危害防制條例第10條第2 項，刑法第11條前段、第41條
    第1項前段、第2項、第47條第1 項。
四、協商判決除有刑事訴訟法第455 條之4 第1 項第1 款於本訊
    問程序終結前，被告撤銷協商合意或檢察官撤回協商聲請者
    ；第2 款被告協商之意思非出於自由意志者；第4 款被告所
    犯之罪非第455 條之2 第1 項所定得以協商判決者；第6 款
    被告有其他較重之裁判上一罪之犯罪事實者；第7 款法院認
    應諭知免刑或免訴、不受理者情形之一，及違反同條第2 項
    「法院應於協商合意範圍內為判決；法院為協商判決所科之
    刑，以宣告緩刑或2 年以下有期徒刑、拘役或罰金為限」之
    規定者外，檢察官與被告均不得上訴。
五、如有前項得上訴之情形，得自收受宣示判決筆錄送達之日起
    10日內，向本院提出上訴書狀，上訴於第二審法院。
本案經檢察官洪期榮到庭執行職務。
中    華    民    國    100    年    10    月    31   日
                  刑事第九庭    書  記  官  林兆嘉
                                審判長法官  劉兆菊
以上筆錄正本係照原本作成。
中    華    民    國    100    年    10    月    31   日
                                書  記  官  許榮成
附錄本案論罪科刑法條：
毒品危害防制條例第10條
施用第一級毒品者，處6月以上5年以下有期徒刑。
施用第二級毒品者，處3年以下有期徒刑。